【裁判字號】    99,訴,1760
【裁判日期】    990720
【裁判案由】    毒品危害防制條例
【裁判全文】
臺灣臺中地方法院刑事判決              99年度訴字第1760號
公  訴  人  臺灣臺中地方法院檢察署檢察官
被      告  甲○○
上列被告因違反毒品危害防制條例案件，經檢察官提起公訴（99
年度毒偵字第2040號），被告於準備程序中就被訴事實為有罪之
陳述，經受命法官聽取當事人之意見後，由本院合議庭裁定由受
命法官獨任以簡式審判程序審理，判決如下：
    主  文
甲○○施用第一級毒品，累犯，處有期徒刑玖月，扣案注射針筒
壹支及杓子壹支均沒收。
    事  實
一、甲○○前因施用毒品案件，經裁定送觀察、勒戒後，認無繼
    續施用毒品之傾向，於民國93年1 月9 日執行完畢釋放，並
    由臺灣臺中地方法院檢察署檢察官以92年度毒偵字第3686號
    為不起訴處分確定。又於前開觀察勒戒執行完畢釋放後5 年
    內之96年間，再因施用毒品案件，經本院以94年度訴字第11
    27號判決判處有期徒刑6 月確定，業於95年1 月24日縮刑期
    滿執行完畢。再於97年間因施用毒品案件，先後經本院以96
    年度訴字第4651號判決判處應執行有期徒刑9 月確定（施用
    第一級毒品部分判處有期徒刑7 月，施用第二級毒品部分判
    處有期徒刑3 月），及經本院以97年度訴字第425 號判決判
    處有期徒刑8 月，上揭罪刑經本院以97年度聲字第2303號裁
    定應執行有期徒刑1 年4 月後，送監執行，嗣於98年4 月3
    日縮刑期滿執行完畢，竟仍不知悔改。甲○○竟另基於施用
    第一級毒品之犯意，於99年5 月20日晚上7 時許，在其未於
    臺中縣清水鎮○○路392 巷10號居所內，以將第一級毒品海
    洛因（下稱「海洛因」）摻水置入注射針筒內施打進入人體
    之方式，施用海洛因1 次。嗣為警於99年5 月25日上午10時
    許，持本院核發之搜索票，前往上址執行搜索時當場查獲甲
    ○○所有用以施用海洛因使用之注射針筒1 支及杓子1 支等
    物，經警採集甲○○之尿液送驗後，結果呈嗎啡陽性反應，
    因而查悉上情。
二、案經臺中縣警察局清水分局報告臺灣臺中地方法院檢察署檢
    察官偵查起訴。
    理  由
一、按被告以外之人於審判外之言詞或書面陳述，除法律有規定
    者外，不得作為證據。前項規定，於法院以簡式審判程式或
    簡易判決處刑者，不適用之，刑事訴訟法第159 條定有明文
    。查本案被告甲○○違反毒品危害防制條例案件，經檢察官
    提起公訴，被告於準備程序中就被訴事實為有罪之陳述，經
    法官告知簡式審判程序之旨，並聽取公訴人、被告之意見後
    ，合議庭裁定由受命法官獨任進行簡式審判程序，且無刑事
    訴訟法第159 條第1 項規定之適用，合先敘明。
二、本院認定被告有罪之證據如下：
（一）被告於警詢、偵訊及本院審理中之自白。
（二）被告為警查獲後所採尿液經送驗後，結果呈嗎啡陽性反應
      ，有詮昕科技股份有限公司濫用藥物尿液檢驗報告1 份在
      卷可稽，此外，復有臺中縣警察局清水分局搜索扣押筆錄
      暨扣押物品目錄表、查獲照片、勘察採證同意書、真實姓
      名對照表各1 份附卷可稽，足認被告確有於上揭時地施用
      海洛因之犯行無訛。
（三）又查被告前因施用毒品案件，受上揭事實欄一所示毒品觀
      察勒戒及罪刑宣告情形，有臺灣高等法院被告前案紀錄表
      、臺灣臺中地方法院檢察署刑案資料查註紀錄表及全國施
      用毒品案件紀錄表各1 份在卷可按。依上開說明，被告係
      於第3 次以上犯毒品危害防制條例第10條之罪，依毒品危
      害防制條例第23條第2 項規定，應依法起訴。檢察官予以
      起訴，即無不合。
（四）綜上卷證調查結果，本案事證明確，被告犯行洵堪認定，
      應予依法論科。
三、核被告甲○○所為，係犯毒品危害防制條例第10條第1 項之
    施用第一級毒品罪。被告施用前持有毒品海洛因之低度行為
    ，為其施用之高度行為所吸收，不另論罪。被告前曾受上揭
    事實欄一所載罪刑宣告及刑之執行完畢情形，有臺灣高等法
    院被告前案紀錄表1 紙在卷可稽，其於徒刑執行完畢後，5
    年內故意再犯本案施用毒品犯行，係涉犯有期徒刑以上之罪
    ，為累犯，爰依刑法第47條第1 項規定，加重其刑。爰審酌
    被告犯罪之目的、動機、手段、被告前有多次施用毒品前科
    及素行、被告之品行、智識程度為國中畢業、生活狀況係已
    婚，因本案被羈押前與妻、兒一起住，育有4 子，最大14歲
    ，最小剛讀幼稚園、經濟狀況係因本案被羈押前從事建築工
    地臨時工，收入日薪新臺幣1 千餘元，須扶養父母親，及其
    犯罪後坦認犯行，犯後態度尚佳等一切情狀，量處如主文所
    示之刑，以示懲儆。至扣案注射針筒1 支及杓子1 支，均為
    被告所有供其施用海洛因使用之物，此據被告於本院審理中
    陳明在卷，故上開物品均為被告所有供犯罪使用之物，爰依
    刑法第38條第1 項第2 款規定併予宣告沒收之。
據上論斷，應依刑事訴訟法第273 條之1 第1 項、第299 條第1
項前段，毒品危害防制條例第10條第1 項，刑法第11條前段、第
47條第1 項、第38條第1 項第2 款，判決如主文。
本案經檢察官張容姍到庭執行職務。
中    華    民    國    99    年    7     月    20    日
                  刑事第十八庭     法  官  胡芷瑜
以上正本證明與原本無異。
如不服本判決，應於收受送達後10日內向本院提出上訴書狀，並
應敘述具體理由；其未敘述上訴理由者，應於上訴期間屆滿後20
日內向本院補提理由書（均須按他造當事人之人數附繕本）「切
勿逕送上級法院」。
                                   書記官  沈慧玲
中    華    民    國    99    年    7     月    20    日
附錄論罪科刑法條
毒品危害防制條例第10條
施用第一級毒品者，處6月以上5年以下有期徒刑。
施用第二級毒品者，處3年以下有期徒刑。

司法院資訊處製作；財團法人民間司法改革基金會備份。
